---
title: "lab1"
author: "tommaso tarchi"
date: "2022-10-18"
output: html_document
---

```{r setup, include=FALSE}
knitr::opts_chunk$set(echo = TRUE)
```

## plot e calcolo delle statistiche

La funzione plot crea il nuovo plot, curve (con add = TRUE) aggiunge curve al plot esistente:

```{r gamma density distribution}
# gamma density distribution
alpha <- 2
theta <- 2
z <- seq(0, 5, 0.01)

plot(z, dgamma(z, shape = alpha, rate = theta), xlim = c(0, 5), ylab = "f(x)", ylim=c(0,2), type = 'l')
curve(dgamma(x, shape = 1, rate = theta), col = "red", lty = "dashed", add = TRUE)
curve(dgamma(x, shape = alpha, rate = 1), col = "blue", lty = "dashed", add = TRUE)
```

Alternativamente a definire il vettore delle x posso usare direttamente la funzione function():

chiarire perché devo usare x in curve e non y

```{r function function()}
plot(function(y) dgamma(y, shape = alpha, rate = theta), xlim = c(0, 5), ylab = "f(x)", ylim=c(0,2), type = 'l')
curve(dgamma(x, shape = 1, rate = theta), col = "red", lty = "dashed", add = TRUE)
curve(dgamma(x, shape = alpha, rate = 1), col = "blue", lty = "dashed", add = TRUE)
```

```{r gamma cumulative distribution}
# gamma cumulative distribution
plot(z, pgamma(z, shape = alpha, rate = theta), xlim = c(0, 5), ylab = "F(x)", type = 'l')
curve(pgamma(x, shape = 1, rate = theta), col = "red", lty = "dashed", add = TRUE)
curve(pgamma(x, shape = alpha, rate = 1), col = "blue", lty = "dashed", add = TRUE)
```

```{r gamma probability}
# gamma probability P(X < 3) with shape alpha and rate theta
pgamma(3, shape = alpha, rate = theta)
```

```{r gamma quartiles}
# gamma first quartile...
q25 = qgamma(0.25, shape = alpha, rate = theta)
q25
# ...and third one
q75 = qgamma(0.75, shape = alpha, rate = theta)
q75
```

La funzione segments permette di collegare due punti su un plot:

```{r quantiles on cdf}
# quantiles on the cdf
plot(z, pgamma(z, shape = alpha, rate = theta), xlim = c(0, 5), ylab = "F(x)", type = 'l')

segments(q25, 0, q25, pgamma(q25, shape = alpha, rate = theta), col = "blue", lty = "dashed")
segments(0, pgamma(q25, shape = alpha, rate = theta), q25, pgamma(q25, shape = alpha, rate = theta), col = "blue", lty = "dashed")

segments(q75, 0, q75, pgamma(q75, shape = alpha, rate = theta), col = "blue", lty = "dashed")
segments(0, pgamma(q75, shape = alpha, rate = theta), q75, pgamma(q75, shape = alpha, rate = theta), col = "blue", lty = "dashed")
```

```{r gamma distributed random numbers}
# random numbers distributed according to a gamma
set.seed(1111)

x <- rgamma(10000, shape = alpha, rate = theta)
hist(x, prob = TRUE, nclass = 40)
curve(dgamma(x, alpha, theta), col = "red", lty = "dashed", add = TRUE)
```

```{r relationaship between negative normal and geometric distributions}
# given r iid distributed according to a geometric distribution, the variable defined as te sum of these variables is distributed as a negative normal
n <- 10000
r <- 5 
p <- 0.7

set.seed(13)
x <- rnbinom(n, r, p)
y <- rep(0, n)

for(i in 1 : n){
 y[i] <- sum(rgeom(r, p))
}

ltx <- length(table(x)) 
lty <- length(table(y))

relf <- matrix(0, 2, max(ltx, lty))
relf[1, 1 : ltx] <- round(table(x)/n, 3)
relf[2, 1 : lty] <- round(table(y)/n, 3)
colnames(relf) <- 0 : (max(ltx, lty)-1)

relf

barplot(relf, beside=FALSE ,col=c("red", "green"))
legend("topright", c("NegBin","SumGeo"), fill = c("red","green"))

barplot(relf, beside=TRUE ,col=c("red", "green"))
legend("topright", c("NegBin","SumGeo"), fill = c("red","green"))
```

par() divide la zona per i grafici in una griglia in cui poter inserire più di un grafico:

```{r side by side comparison}
p <- 0.3

par(mfrow = c(1, 2))

plot(0 : 10, dgeom(0 : 10, p), xlim = c(0, 10), ylim = c(0, 1), xlab = "x",ylab = "P(X=x)")
plot(0 : 10, pgeom(0 : 10, p), xlim = c(0, 10), ylim = c(0, 1), type = "s",xlab = "x", ylab = "F(x)")
```

```{r sample mean vs expected value}
par(c(1, 1))

# sample mean vs expected value for geometric distribution
set.seed(1)
samp <- rgeom(1000, p)

#sample mean
mean(samp)

# expected value
(1 - p) / p
```

## monte carlo simulation

```{r}
R <- 1000
theta<- 2

x <- rep(0,R)
for(i in 1 : R) {
  u <- runif(1, 0, 1)
  x[i] <- -log(u) / theta
}
hist(x, prob = TRUE, breaks = 30)
curve(dexp(x, theta), from = 1e-16, to = 4, add = T, col = "red")
```